---
title: "Intervalos de confianza"
author: "Ahtziri Guadarrama"
date: "2023-05-19"
output:
  html_document: default
  header-includes:
  - \usepackage[spanish]{babel}
  - \usepackage{multicol}
  - \usepackage{titlesec}
  - \usepackage{fancyhdr}
---

```{r setup, include=FALSE}
knitr::opts_chunk$set(echo = TRUE)
```

# Intervalos de confianza para una media

## Para una media

### Muestras grandes

Para determinar una muestra grande n\>30. 1. Intervalo de confianza del 95 para la altura media poblacional de los estudiantes de una universidad con una muestra de 100 estudiantes

El ejercicio arroja los siguientes datos

```{r}
tamaño <- 100
media <- 170
deviacionest <- 8
nivelconf <- 95
z <- 1.96
```

para desarrollar los ejercicios utilizamos las formulas y sustituimos los valores como se muestra a continuación

xbarra+z*(desvest/sqrt/(n)), xbarra-z*(desvest/sqrt/(n))

```{r}
xbarra <- 170
n <- 100
desvest <- 8
z <- 1.96

mu1 <- xbarra-z*(desvest/sqrt(n))
mu2 <- xbarra+z*(desvest/sqrt(n))

intervalo<-paste0("mu ∈ ","(",round(mu1,2),",",round(mu2,2),")","cm")
print(intervalo)
```

2.  Intervalo de confianza del 90 % para la temperatura media poblacional de un horno con una muestra de 50 mediciones

Igual que el ejercicio anterior el problema nos arroja los datos que vamos a sustituiur como

```{r}
n <- 50
xbarra <- 400
desvest <- 10
z <- 1.64

mu1<-xbarra-z*(desvest/sqrt(n))

mu2<-(xbarra+z*desvest/sqrt(n))

intervalo<-paste0("mu ∈ ","(",round(mu1,2),",",round(mu2,2),")","°C")
print(intervalo)
```

3.  Intervalo de confianza del 95 para la media de las alturas de una población de 2000 estudiantes universitarios

```{r}
n <- 2000
xbarra <- 170
desvest <- 10
z <- 1.96

mu1<-xbarra-z*(desvest/sqrt(n))

mu2<-(xbarra+z*desvest/sqrt(n))

intervalo<-paste0("mu ∈ ","(",round(mu1,2),",",round(mu2,2),")","cm")
print(intervalo)
```

4.  Intervalo de confianza del 99 % para la media del diámetro de un conjunto de 50 tornillos:

```{r}
n <- 50
xbarra <- 3.5
desvest <- 0.2
z <- 2.57

mu1<-xbarra-z*(desvest/sqrt(n))

mu2<-(xbarra+z*desvest/sqrt(n))

intervalo<-paste0("mu ∈ ","(",round(mu1,2),",",round(mu2,2),")","mm")
print(intervalo)
```

5.  Intervalo de confianza del 90 para la media del peso de una población de 50000 manzanas:

```{r}
n <- 50000
xbarra <- 150
desvest <- 20
z <- 1.64

mu1<-xbarra-z*(desvest/sqrt(n))

mu2<-(xbarra+z*desvest/sqrt(n))

intervalo<-paste0("mu ∈ ","(",round(mu1,2),",",round(mu2,2),")","g")
print(intervalo)
```

6.  Intervalo de confianza del 95 para la media del tiempo de reacción de un grupo de 100 conductores:

```{r}
n <- 100
xbarra <- 0.5
desvest <- 0.1
z <- 1.96

mu1<-xbarra-z*(desvest/sqrt(n))

mu2<-(xbarra+z*desvest/sqrt(n))

intervalo<-paste0("mu ∈ ","(",round(mu1,2),",",round(mu2,2),")","s")
print(intervalo)
```

7.Intervalo de confianza del 99 % para la media de las concentraciones de cloro en una muestra de agua:

```{r}
n <- 1
xbarra <- 2 
desvest <- 0.3
z <- 2.57

mu1<-xbarra-z*(desvest/sqrt(n))

mu2<-(xbarra+z*desvest/sqrt(n))

intervalo<-paste0("mu ∈ ","(",round(mu1,2),",",round(mu2,2),")","ppm")
print(intervalo)
```

8.Intervalo de confianza del 90 para la media de las velocidades de una muestra de 50 coches en una autopista:

```{r}
n <- 50
xbarra <- 120 
desvest <- 5
z <- 1.64

mu1<-xbarra-z*(desvest/sqrt(n))

mu2<-(xbarra+z*desvest/sqrt(n))

intervalo<-paste0("mu ∈ ","(",round(mu1,2),",",round(mu2,2),")","km/h")
print(intervalo)
```

9.  Intervalo de confianza del 99 % para la media del diámetro de una muestra de 15 pernos:

```{r}
n <- 15
xbarra <- 5.5 
desvest <- 0.3
z <- 2.57

mu1<-xbarra-z*(desvest/sqrt(n))

mu2<-(xbarra+z*desvest/sqrt(n))

intervalo<-paste0("mu ∈ ","(",round(mu1,2),",",round(mu2,2),")","km/h")
print(intervalo)
```

10. Intervalo de confianza del 95 % para la media de las concentraciones de ácido sulfúrico en una muestra de 25 soluciones:

```{r}
n <- 25
xbarra <- 3.2
desvest <- 0.4
z <- 1.96

mu1<-xbarra-z*(desvest/sqrt(n))

mu2<-(xbarra+z*desvest/sqrt(n))

intervalo<-paste0("mu ∈ ","(",round(mu1,2),",",round(mu2,2),")","M")
print(intervalo)
```

11. Intervalo de confianza del 90 % para la media de las resistencias eléctricas en una muestra de 20 circuitos:

```{r}
n <- 20
xbarra <- 150
desvest <- 20
z <- 1.64

mu1<-xbarra-z*(desvest/sqrt(n))

mu2<-(xbarra+z*desvest/sqrt(n))

intervalo<-paste0("mu ∈ ","(",round(mu1,2),",",round(mu2,2),")","ohms")
print(intervalo)
```

12. Intervalo de confianza del 95 % para la media de las alturas de una muestra de 30 estudiantes de una universidad:

```{r}
n <- 30
xbarra <- 170
desvest <- 6 
z <- 1.96

mu1<-xbarra-z*(desvest/sqrt(n))

mu2<-(xbarra+z*desvest/sqrt(n))

intervalo<-paste0("mu ∈ ","(",round(mu1,2),",",round(mu2,2),")","cm")
print(intervalo)
```

13. Intervalo de confianza del 95 % para la media de las alturas de una población de 2000 estudiantes universitarios:

```{r}
n <- 2000
xbarra <- 170
desvest <- 10
z <- 1.96

mu1<-xbarra-z*(desvest/sqrt(n))

mu2<-(xbarra+z*desvest/sqrt(n))

intervalo<-paste0("mu ∈ ","(",round(mu1,2),",",round(mu2,2),")","cm")
print(intervalo)
```

14. Intervalo de confianza del 99 % para la media del diámetro de un conjunto de 50 tornillos:

```{r}
n <- 50
xbarra <- 3.5 
desvest <- 0.2
z <- 2.57

mu1<-xbarra-z*(desvest/sqrt(n))

mu2<-(xbarra+z*desvest/sqrt(n))

intervalo<-paste0("mu ∈ ","(",round(mu1,2),",",round(mu2,2),")","ohms")
print(intervalo)
```

15. Intervalo de confianza del 90 % para la media del peso de una población de 50000 manzanas:

```{r}
n <- 50000
xbarra <- 150
desvest <- 20
z <- 1.64

mu1<-xbarra-z*(desvest/sqrt(n))

mu2<-(xbarra+z*desvest/sqrt(n))

intervalo<-paste0("mu ∈ ","(",round(mu1,2),",",round(mu2,2),")","g")
print(intervalo)
```

16. Intervalo de confianza del 95 % para la media del tiempo de reacción de un grupo de 100 conductores:

```{r}
n <- 100
xbarra <- 150  
desvest <- 0.1
z <- 1.96

mu1<-xbarra-z*(desvest/sqrt(n))

mu2<-(xbarra+z*desvest/sqrt(n))

intervalo<-paste0("mu ∈ ","(",round(mu1,2),",",round(mu2,2),")","s")
print(intervalo)
```

17. Intervalo de confianza del 99 % para la media de las concentraciones de cloro en una muestra de agua:

```{r}
n <- 75
xbarra <- 2.0 
desvest <- 0.3
z <- 

mu1<-xbarra-z*(desvest/sqrt(n))

mu2<-(xbarra+z*desvest/sqrt(n))

intervalo<-paste0("mu ∈ ","(",round(mu1,2),",",round(mu2,2),")","ppm")
print(intervalo)
```

18. Intervalo de confianza del 90 % para la media de las velocidades de una muestra de 50 coches en una autopista:

```{r}
n <- 50
xbarra <- 120 
desvest <- 5
z <- 1.64

mu1<-xbarra-z*(desvest/sqrt(n))

mu2<-(xbarra+z*desvest/sqrt(n))

intervalo<-paste0("mu ∈ ","(",round(mu1,2),",",round(mu2,2),")","km/h")
print(intervalo)
```

19. Intervalo de confianza del 99 % para la media del diámetro de una muestra de 15 pernos:

```{r}
n <- 15
xbarra <- 5.5
desvest <- 0.3
z <- 2.57

mu1<-xbarra-z*(desvest/sqrt(n))

mu2<-(xbarra+z*desvest/sqrt(n))

intervalo<-paste0("mu ∈ ","(",round(mu1,2),",",round(mu2,2),")","mm")
print(intervalo)
```

20. Intervalo de confianza del 95 % para la media de las concentraciones de ácido sulfúrico en una muestra de 25 soluciones:

```{r}
n <- 25
xbarra <- 3.2  
desvest <- 0.4
z <- 1.96

mu1<-xbarra-z*(desvest/sqrt(n))

mu2<-(xbarra+z*desvest/sqrt(n))

intervalo<-paste0("mu ∈ ","(",round(mu1,2),",",round(mu2,2),")","M")
print(intervalo)
```

21. Intervalo de confianza del 90 % para la media de las resistencias eléctricas en una muestra de 20 circuitos:

```{r}
n <- 20
xbarra <- 150 
desvest <- 20
z <- 1.64

mu1<-xbarra-z*(desvest/sqrt(n))

mu2<-(xbarra+z*desvest/sqrt(n))

intervalo<-paste0("mu ∈ ","(",round(mu1,2),",",round(mu2,2),")","ohms")
print(intervalo)
```

22. Intervalo de confianza del 95 % para la media de las alturas de una muestra de 30 estudiantes de una universidad:

```{r}
n <- 30
xbarra <-  
desvest <- 6
z <- 1.96

mu1<-xbarra-z*(desvest/sqrt(n))

mu2<-(xbarra+z*desvest/sqrt(n))

intervalo<-paste0("mu ∈ ","(",round(mu1,2),",",round(mu2,2),")","cm")
print(intervalo)
```

**Ingeniería en sistemas electrónicos**

1.  Un fabricante de resistencias electrónicas toma una muestra aleatoria de 100 resistencias de su línea de producción y encuentra que la media muestral de resistencia es de 500 ohms, con una desviación estándar muestral de 10 ohms. ¿Cuál es el intervalo de confianza del 95 % para la resistencia media poblacional?

```{r}
n <- 100
xbarra <- 500 
desvest <- 10
z <- 1.96

mu1<-xbarra-z*(desvest/sqrt(n))

mu2<-(xbarra+z*desvest/sqrt(n))

intervalo<-paste0("mu ∈ ","(",round(mu1,2),",",round(mu2,2),")","ohms")
print(intervalo)
```

2.  Un equipo de investigación quiere estimar la cantidad media de RAM en las computadoras portátiles producidas por una empresa. Toman una muestra aleatoria de 200 computadoras y encuentran que la media muestral de RAM es de 8 GB, con una desviación estándar muestral de 1 GB. ¿Cuál es el intervalo de confianza del 99 % para la cantidad media de RAM en las computadoras portátiles producidas por la empresa?

```{r}
n <- 200
xbarra <- 8 
desvest <- 1
z <- 2.75

mu1<-xbarra-z*(desvest/sqrt(n))

mu2<-(xbarra+z*desvest/sqrt(n))

intervalo<-paste0("mu ∈ ","(",round(mu1,2),",",round(mu2,2),")","RAM")
print(intervalo)
```

3.  En un estudio de calidad de señal en sistemas de comunicaciones, se mide la relación señal-ruido en 50 muestras de un dispositivo. Se obtiene una media muestral de 25 dB y una desviación estándar muestral de 2 dB. Construir un intervalo de confianza del 95 % para la verdadera relación señal-ruido media del dispositivo.

```{r}
n <- 50
xbarra <- 25 
desvest <- 2
z <- 1.96

mu1<-xbarra-z*(desvest/sqrt(n))

mu2<-(xbarra+z*desvest/sqrt(n))

intervalo<-paste0("mu ∈ ","(",round(mu1,2),",",round(mu2,2),")","dB")
print(intervalo)
```

4.  Se desea evaluar el rendimiento de un nuevo algoritmo de compresión de datos en tiempo real. Se toman 100 mediciones del rendimiento y se obtiene una media muestral de 300 Mbps y una desviación estándar muestral de 20 Mbps. Construir un intervalo de confianza del 99 % para la verdadera tasa de compresión media.

```{r}
n <- 100
xbarra <- 300 
desvest <- 20
z <- 2.57

mu1<-xbarra-z*(desvest/sqrt(n))

mu2<-(xbarra+z*desvest/sqrt(n))

intervalo<-paste0("mu ∈ ","(",round(mu1,2),",",round(mu2,2),")","Mbps")
print(intervalo)
```

5.  En un estudio de fiabilidad de componentes electrónicos, se mide el tiempo de vida de 80 muestras de un dispositivo. Se obtiene una media muestral de 5000 horas y una desviación estándar muestral de 800 horas. Construir un intervalo de confianza del 90 % para la verdadera vida media del dispositivo.

```{r}
n <- 80
xbarra <- 5000 
desvest <- 800
z <- 1.64

mu1<-xbarra-z*(desvest/sqrt(n))

mu2<-(xbarra+z*desvest/sqrt(n))

intervalo<-paste0("mu ∈ ","(",round(mu1,2),",",round(mu2,2),")","hrs")
print(intervalo)
```

6.  Se desea evaluar el rendimiento de un sistema de detección de fallos en un sistema de control. Se toman 200 mediciones de tiempos de respuesta y se obtiene una media muestral de 10 ms y una desviación estándar muestral de 1.5 ms. Construir un intervalo de confianza del 95 % para la verdadera velocidad de respuesta media del sistema.

```{r}
n <- 200
xbarra <- 10 
desvest <- 1.5
z <- 1.96

mu1<-xbarra-z*(desvest/sqrt(n))

mu2<-(xbarra+z*desvest/sqrt(n))

intervalo<-paste0("mu ∈ ","(",round(mu1,2),",",round(mu2,2),")","ms")
print(intervalo)
```

7.  En un estudio de calidad de señal en sistemas de radar, se mide la relación señal-ruido en 150 muestras de un dispositivo. Se obtiene una media muestral de 30 dB y una desviación estándar muestral de 3 dB. Construir un intervalo de confianza del 98 % para la verdadera relación señal-ruido media del dispositivo.

```{r}
n <- 150
xbarra <- 30 
desvest <- 3
z <- 2.32

mu1<-xbarra-z*(desvest/sqrt(n))

mu2<-(xbarra+z*desvest/sqrt(n))

intervalo<-paste0("mu ∈ ","(",round(mu1,2),",",round(mu2,2),")","dB")
print(intervalo)
```

**Ingenieria en software**

1.  Se desea evaluar el rendimiento de un algoritmo de búsqueda en una base de datos. Se toman 500 mediciones del tiempo de búsqueda y se obtiene una media muestral de 3.5 segundos y una desviación estándar muestral de 0.5 segundos. Construir un intervalo de confianza del 95 % para la verdadera velocidad de búsqueda media.

```{r}
n <- 500
xbarra <- 3.5 
desvest <- 0.5
z <- 1.96

mu1<-xbarra-z*(desvest/sqrt(n))

mu2<-(xbarra+z*desvest/sqrt(n))

intervalo<-paste0("mu ∈ ","(",round(mu1,2),",",round(mu2,2),")","s")
print(intervalo)
```

2.  En un estudio de usabilidad de una aplicación móvil, se mide el tiempo que tardan los usuarios en realizar una tarea específica en la aplicación. Se toman 200 mediciones y se obtiene una media muestral de 45 segundos y una desviación estándar muestral de 10 segundos. Construir un intervalo de confianza del 99 % para la verdadera duración media de la tarea.

```{r}
n <- 200
xbarra <- 45
desvest <- 10
z <- 2.57

mu1<-xbarra-z*(desvest/sqrt(n))

mu2<-(xbarra+z*desvest/sqrt(n))

intervalo<-paste0("mu ∈ ","(",round(mu1,2),",",round(mu2,2),")","s")
print(intervalo)
```

3.  Se desea evaluar la eficacia de un nuevo algoritmo de clasificación de datos. Se toman 1000 mediciones de la precisión de clasificación y se obtiene una media muestral del 85 % y una desviación estándar muestral del 5 %. Construir un intervalo de confianza del 90 % para la verdadera precisión media de clasificación.

```{r}
n <- 1000
xbarra <- 85 
desvest <- 5
z <- 1.64

mu1<-xbarra-z*(desvest/sqrt(n))

mu2<-(xbarra+z*desvest/sqrt(n))

intervalo<-paste0("mu ∈ ","(",round(mu1,2),",",round(mu2,2),")","%")
print(intervalo)
```

4.  En un estudio de rendimiento de un sistema de procesamiento de imágenes, se mide la velocidad de procesamiento en milisegundos. Se toman 300 mediciones y se obtiene una media muestral de 25 ms y una desviación estándar muestral de 3 ms. Construir un intervalo de confianza del 99 % para la verdadera velocidad media de procesamiento.

```{r}
n <- 300
xbarra <- 25 
desvest <- 3
z <- 2.57

mu1<-xbarra-z*(desvest/sqrt(n))

mu2<-(xbarra+z*desvest/sqrt(n))

intervalo<-paste0("mu ∈ ","(",round(mu1,2),",",round(mu2,2),")","ms")
print(intervalo)
```

5.  Se desea evaluar la eficacia de un sistema de recomendación de productos en línea. Se toman 500 mediciones de la satisfacción de los usuarios y se obtiene una media muestral de 4.2 estrellas y una desviación estándar muestral de 0.5 estrellas. Construir un intervalo de confianza del 95 % para la verdadera satisfacción media de los usuarios.

```{r}
n <- 500
xbarra <- 4.2
desvest <- 0.5
z <- 1.96

mu1<-xbarra-z*(desvest/sqrt(n))

mu2<-(xbarra+z*desvest/sqrt(n))

intervalo<-paste0("mu ∈ ","(",round(mu1,2),",",round(mu2,2),")","estrellas")
print(intervalo)
```

**Ingenieria en sistemas energéticos**

1.  Se desea evaluar la eficacia de un sistema de energía solar para generar electricidad en una región específica. Se toman 1000 mediciones de la producción de energía diaria y se obtiene una media muestral de 10 kWh y una desviación estándar muestral de 2 kWh. Construir un intervalo de confianza del 95 % para la verdadera producción media de energía diaria.

```{r}
n <- 1000
xbarra <- 10 
desvest <- 2
z <- 1.96

mu1<-xbarra-z*(desvest/sqrt(n))

mu2<-(xbarra+z*desvest/sqrt(n))

intervalo<-paste0("mu ∈ ","(",round(mu1,2),",",round(mu2,2),")","kWh")
print(intervalo)
```

2.  En un estudio de la eficacia de un nuevo sistema de enfriamiento para una central eléctrica, se mide la temperatura de salida del aire. Se toman 500 mediciones y se obtiene una media muestral de 20 grados Celsius y una desviación estándar muestral de 3 grados Celsius. Construir un intervalo de confianza del 99 % para la verdadera temperatura media de salida del aire.

```{r}
n <- 500
xbarra <- 20
desvest <- 3
z <- 2.57

mu1<-xbarra-z*(desvest/sqrt(n))

mu2<-(xbarra+z*desvest/sqrt(n))

intervalo<-paste0("mu ∈ ","(",round(mu1,2),",",round(mu2,2),")","℃")
print(intervalo)
```

3.  Se desea evaluar la eficacia de un nuevo sistema de control de la temperatura en una planta de producción de energía. Se toman 300 mediciones de la temperatura y se obtiene una media muestral de 50 grados Celsius y una desviación estándar muestral de 5 grados Celsius. Construir un intervalo de confianza del 90 % para la verdadera temperatura media.

```{r}
n <- 300
xbarra <- 50
desvest <- 5
z <- 1.64

mu1<-xbarra-z*(desvest/sqrt(n))

mu2<-(xbarra+z*desvest/sqrt(n))

intervalo<-paste0("mu ∈ ","(",round(mu1,2),",",round(mu2,2),")","℃")
print(intervalo)
```

4.  En un estudio de la eficacia de un nuevo sistema de almacenamiento de energía, se mide la cantidad de energía almacenada en kWh. Se toman 200 mediciones y se obtiene una media muestral de 100 kWh y una desviación estándar muestral de 10 kWh. Construir un intervalo de confianza del 99 % para la verdadera cantidad media de energía almacenada.

```{r}
n <- 200
xbarra <- 100
desvest <- 10
z <- 2.57

mu1<-xbarra-z*(desvest/sqrt(n))

mu2<-(xbarra+z*desvest/sqrt(n))

intervalo<-paste0("mu ∈ ","(",round(mu1,2),",",round(mu2,2),")","kWh")
print(intervalo)
```

5.  Se desea evaluar la eficacia de un nuevo sistema de generación de energía hidroeléctrica en una represa. Se toman 400 mediciones de la producción de energía y se obtiene una media muestral de 50 MW y una desviación estándar muestral de 6 MW. Construir un intervalo de confianza del 95 % para la verdadera producción media de energía.

```{r}
n <- 400
xbarra <- 50
desvest <- 6
z <- 1.96

mu1<-xbarra-z*(desvest/sqrt(n))

mu2<-(xbarra+z*desvest/sqrt(n))

intervalo<-paste0("mu ∈ ","(",round(mu1,2),",",round(mu2,2),")","MW")
print(intervalo)
```

**Protección civil**

Se desea estimar el tiempo medio que tarda una brigada de Protección Civil en llegar al lugar de una emergencia. Se selecciona una muestra aleatoria de 100 emergencias y se obtiene un tiempo medio de 15 minutos con una desviación estándar de 3 minutos. Se desea construir un intervalo de confianza del 95 % para la media del tiempo de llegada de las brigadas.

```{r}
n <- 100
xbarra <- 15
desvest <- 3
z <- 1.96

mu1<-xbarra-z*(desvest/sqrt(n))

mu2<-(xbarra+z*desvest/sqrt(n))

intervalo<-paste0("mu ∈ ","(",round(mu1,2),",",round(mu2,2),")","min")
print(intervalo)
```

2.  Se quiere determinar la concentración media de un contaminante en el aire en una zona de Protección Civil. Se toma una muestra aleatoria de 50 mediciones y se obtiene una concentración media de 0.5 ppm con una desviación estándar de 0.1 ppm. Se desea construir un intervalo de confianza del 90 % para la media de la concentración de contaminante en el aire.

```{r}
n <- 50
xbarra <- 0.5
desvest <- 0.1
z <- 1.64

mu1<-xbarra-z*(desvest/sqrt(n))

mu2<-(xbarra+z*desvest/sqrt(n))

intervalo<-paste0("mu ∈ ","(",round(mu1,2),",",round(mu2,2),")","ppm")
print(intervalo)
```

3.  Se desea determinar la media de la cantidad de material de rescate utilizado en las operaciones de Protección Civil. Se toma una muestra aleatoria de 200 operaciones y se obtiene una media de 500 kg con una desviación estándar de 50 kg. Se desea construir un intervalo de confianza del 99 % para la media de la cantidad de material de rescate utilizado en las operaciones.

```{r}
n <- 200
xbarra <- 500
desvest <- 50
z <- 2.57

mu1<-xbarra-z*(desvest/sqrt(n))

mu2<-(xbarra+z*desvest/sqrt(n))

intervalo<-paste0("mu ∈ ","(",round(mu1,2),",",round(mu2,2),")","kg")
print(intervalo)
```

4.  Se desea estimar la media del tiempo que tarda en ser restablecido el servicio eléctrico en una zona afectada por un desastre natural. Se selecciona una muestra aleatoria de 150 casos y se obtiene un tiempo medio de restablecimiento de 6 horas con una desviación estándar de 1.5 horas. Se desea construir un intervalo de confianza del 95 % para la media del tiempo de restablecimiento del servicio eléctrico.

```{r}
n <- 150
xbarra <- 6
desvest <- 1.5
z <- 1.96

mu1<-xbarra-z*(desvest/sqrt(n))

mu2<-(xbarra+z*desvest/sqrt(n))

intervalo<-paste0("mu ∈ ","(",round(mu1,2),",",round(mu2,2),")","horas")
print(intervalo)
```

5.  Se quiere estimar la media del número de llamadas de emergencia recibidas en un centro de atención de Protección Civil durante los fines de semana. Se toma una muestra aleatoria de 300 fines de semana y se obtiene un número medio de llamadas de 200 con una desviación estándar de 30. Se desea construir un intervalo de confianza del 98 % para la media del número de llamadas de emergencia recibidas durante los fines de semana.

```{r}
n <- 300
xbarra <- 200
desvest <- 30
z <- 2.32

mu1<-xbarra-z*(desvest/sqrt(n))

mu2<-(xbarra+z*desvest/sqrt(n))

intervalo<-paste0("mu ∈ ","(",round(mu1,2),",",round(mu2,2),")","llamadas")
print(intervalo)
```

**Ingeniería**

1.  Un fabricante de circuitos electrónicos afirma que la vida útil media de una batería de su producción es de al menos 500 horas. Si se toma una muestra aleatoria de 100 baterías y se encuentra una vida útil media de 510 horas con una desviación estándar de 20 horas, ¿qué se puede concluir con un nivel de confianza del 95 %?

```{r}
n <- 100
xbarra <- 510
desvest <- 20
z <- 1.96

mu1<-xbarra-z*(desvest/sqrt(n))

mu2<-(xbarra+z*desvest/sqrt(n))

intervalo<-paste0("mu ∈ ","(",round(mu1,2),",",round(mu2,2),")","hrs")
print(intervalo)
```

2.  Un ingeniero quiere estimar la resistencia promedio de una muestra de 60 vigas de acero. Los datos indican una media de 20,5 kN/m2 y una desviación estándar de 1,8 kN/m2. Si se desea tener un nivel de confianza del 99 %, ¿cuál es el intervalo de confianza para la resistencia media de las vigas?

```{r}
n <- 60
xbarra <- 20.5
desvest <- 1.8
z <- 2.57

mu1<-xbarra-z*(desvest/sqrt(n))

mu2<-(xbarra+z*desvest/sqrt(n))

intervalo<-paste0("mu ∈ ","(",round(mu1,2),",",round(mu2,2),")","kN/m2")
print(intervalo)
```

3.  Se está llevando a cabo una investigación sobre la cantidad de agua que un motor de combustión interna puede absorber antes de que falle. Se toma una muestra de 80 motores y se encuentra una media de absorción de 80 ml con una desviación estándar de 10 ml. Si se desea estimar la cantidad media de absorción con un nivel de confianza del 90 %, ¿cuál es el intervalo de confianza?

```{r}
n <- 80
xbarra <- 80
desvest <- 10
z <- 1.64

mu1<-xbarra-z*(desvest/sqrt(n))

mu2<-(xbarra+z*desvest/sqrt(n))

intervalo<-paste0("mu ∈ ","(",round(mu1,2),",",round(mu2,2),")","ml")
print(intervalo)
```

4.  Un fabricante de turbinas de viento desea probar su nueva turbina en condiciones extremas de viento. Para ello, se mide la potencia generada por la turbina en una muestra de 50 pruebas. La media de la potencia generada es de 1200 kW con una desviación estándar de 100 kW. ¿Cuál es el intervalo de confianza del 95 % para la potencia media de la turbina?

```{r}
n <- 50
xbarra <- 1200
desvest <- 100
z <- 1.96

mu1<-xbarra-z*(desvest/sqrt(n))

mu2<-(xbarra+z*desvest/sqrt(n))

intervalo<-paste0("mu ∈ ","(",round(mu1,2),",",round(mu2,2),")","kW")
print(intervalo)
```

5.  Se está llevando a cabo una investigación para determinar la vida útil media de un nuevo material utilizado en la construcción de edificios. Se toma una muestra de 200 piezas del material y se encuentra que la vida útil media es de 20 años con una desviación estándar de 2 años. Si se desea tener un nivel de confianza del 99 %, ¿cuál es el intervalo de confianza para la vida útil media del material?

```{r}
n <- 200
xbarra <- 20
desvest <- 2
z <- 2.57

mu1<-xbarra-z*(desvest/sqrt(n))

mu2<-(xbarra+z*desvest/sqrt(n))

intervalo<-paste0("mu ∈ ","(",round(mu1,2),",",round(mu2,2),")","años")
print(intervalo)
```

### Muestras pequeñas

Para determinar una muestra pequeña tenemis n\<30

La fórmula general para calcular el intervalo de confianza de una media, cuando la muestra es pequeña, es: xbarra + t*(s/sqrt(n)) y xbarra - t*(s/sqrt(n))

1.  Intervalo de confianza del 95 % para la altura media poblacional de los estudiantes de una universidad con una muestra de 10 estudiantes: Entonces podemos asignar valores a los parametros y encontrar el intervalo.

```{R}
n <- 10
gl <- n-1
xbarra <- 170
desvest <- 8
nc <- 0.975 #valores directos

Talpha2 <- round(qt(nc, gl),4)
mu1 <- xbarra - Talpha2*(desvest/sqrt(n))
mu2 <- xbarra + Talpha2*(desvest/sqrt(n))
intervalo<-paste0("mu ∈ ","(",round(mu1,2),",",round(mu2,2),")","cm")
print(intervalo)
```

```{R}
n<- 10
gl<- n-1
xbarra<- 170
desvest<- 8
nc<-0.95

Talpha2 <- round(qt(nc, gl),4)
mu1 <- xbarra - Talpha2*(desvest/sqrt(n))
mu2 <- xbarra + Talpha2*(desvest/sqrt(n))
intervalo<-paste0("mu ∈ ","(",round(mu1,2),",",round(mu2,2),")","cm")
print(intervalo)
```

```{R}
n <- 10
gl <- n-1
xbarra <- 170 
desvest <- 8

mu1<-xbarra-gl*(desvest/sqrt(n))

mu2<-xbarra+gl*(desvest/sqrt(n))

intervalo<-paste0("mu ∈ ","(",round(mu1,2),",",round(mu2,2),")","cm")
print(intervalo)
```

2.  Intervalo de confianza del 90 % para el peso medio poblacional de los recién nacidos con una muestra de 15 bebés

```{r}
n <- 15
gl <- n-1
xbarra <- 3.5
desvest <- 0.5
nc <- 0.95

Talpha2 <- round(qt(nc, gl),4)

mu1 <- xbarra - Talpha2*(desvest/sqrt(n))
mu2 <- xbarra + Talpha2*(desvest/sqrt(n))
intervalo<-paste0("mu ∈ ","(",round(mu1,2),",",round(mu2,2),")","kg")
print(intervalo)
```

3.  Intervalo de confianza del 99 para la duración media de las baterías de un dispositivo electrónico con una muestra de \$84 dispositivos:

```{r}
n <- 84
gl <- n-1
xbarra <- 30
desvest <- 5
nc <- 0.995

Talpha2 <- round(qt(nc, gl),4)

mu1 <- xbarra - Talpha2*(desvest/sqrt(n))
mu2 <- xbarra + Talpha2*(desvest/sqrt(n))
intervalo<-paste0("mu ∈ ","(",round(mu1,2),",",round(mu2,2),")","horas")
print(intervalo)
```

4.  Intervalo de confianza del 95 % para el número medio de días de hospitalización de pacientes con una muestra de 12 pacientes: Tamaño de la muestra (n): 12 Media muestral (x): 5 días Desviación estándar muestral (s): 2 días

```{r}
n <- 12
gl <- n-1
xbarra <- 5 
desvest <- 2
nc <- 0.975

Talpha2 <- round(qt(nc, gl),4)

mu1 <- xbarra - Talpha2*(desvest/sqrt(n))
mu2 <- xbarra + Talpha2*(desvest/sqrt(n))
intervalo<-paste0("mu ∈ ","(",round(mu1,2),",",round(mu2,2),")","dias")
print(intervalo)
```

5.  Intervalo de confianza del 99 % para la media poblacional de la concentración de un compuesto en una muestra de agua con una muestra de 7 mediciones: Tamaño de la muestra (n): 7 Media muestral (x): 4 mg/L Desviación estándar muestral (s): 1 mg/L

```{r}
n <-  7
gl <- n-1
xbarra <- 4 
desvest <- 1
nc <- 0.995

Talpha2 <- round(qt(nc, gl),4)

mu1 <- xbarra - Talpha2*(desvest/sqrt(n))
mu2 <- xbarra + Talpha2*(desvest/sqrt(n))
intervalo<-paste0("mu ∈ ","(",round(mu1,2),",",round(mu2,2),")","mg/L")
print(intervalo)
```

6.  Intervalo de confianza del 95 % para la altura media de una muestra de 8 plantas: Tamaño de la muestra (n): 8 Media muestral (x): 12 cm Desviación estándar muestral (s): 2 cm Nivel de confianza: 95 %

```{r}
n <- 8
gl <- n-1
xbarra <- 12
desvest <- 2
nc <- 0.975

Talpha2 <- round(qt(nc, gl),4)

mu1 <- xbarra - Talpha2*(desvest/sqrt(n))
mu2 <- xbarra + Talpha2*(desvest/sqrt(n))
intervalo<-paste0("mu ∈ ","(",round(mu1,2),",",round(mu2,2),")","cm")
print(intervalo)
```

7.  Intervalo de confianza del 90 % para el tiempo medio de reacción de un grupo de 6 sujetos: Tamaño de la muestra (n): 6 Media muestral (x): 0.3 segundos Desviación estándar muestral (s): 0.05 segundos

```{r}
n <- 6
gl <- n-1
xbarra <- 0.3
desvest <- 0.05
nc <- 0.95

Talpha2 <- round(qt(nc, gl),4)

mu1 <- xbarra - Talpha2*(desvest/sqrt(n))
mu2 <- xbarra + Talpha2*(desvest/sqrt(n))
intervalo<-paste0("mu ∈ ","(",round(mu1,2),",",round(mu2,2),")","seg")
print(intervalo)
```

8.  Intervalo de confianza del 99 % para la resistencia media de un lote de 10 piezas de acero: Tamaño de la muestra (n): 10 Media muestral (x): 750 MPa Desviación estándar muestral (s): 25 MPa

```{r}
n <- 10
gl <- n-1
xbarra <- 750
desvest <- 25
nc <- 0.995

Talpha2 <- round(qt(nc, gl),4)

mu1 <- xbarra - Talpha2*(desvest/sqrt(n))
mu2 <- xbarra + Talpha2*(desvest/sqrt(n))
intervalo<-paste0("mu ∈ ","(",round(mu1,2),",",round(mu2,2),")","MPa")
print(intervalo)
```

9.  Intervalo de confianza del 95 % para la concentración media de un compuesto en una muestra de 12 aguas subterráneas: Tamaño de la muestra (n): 12 Media muestral (x): 5 mg/L Desviación estándar muestral (s): 1.5 mg/L

```{r}
n <- 12
gl <- n-1
xbarra <- 5
desvest <- 1.5
nc <- 0.975

Talpha2 <- round(qt(nc, gl),4)

mu1 <- xbarra - Talpha2*(desvest/sqrt(n))
mu2 <- xbarra + Talpha2*(desvest/sqrt(n))
intervalo<-paste0("mu ∈ ","(",round(mu1,2),",",round(mu2,2),")","mg/L")
print(intervalo)
```

10. Intervalo de confianza del 95 % para la eficiencia media de una muestra de 20 paneles solares: Tamaño de la muestra (n): 20 Media muestral (x): 80 % Desviación estándar muestral (s): 4 %

```{r}
n <- 20
gl <- n-1
xbarra <- 80
desvest <- 4
nc <- 0.975

Talpha2 <- round(qt(nc, gl),4)

mu1 <- xbarra - Talpha2*(desvest/sqrt(n))
mu2 <- xbarra + Talpha2*(desvest/sqrt(n))
intervalo<-paste0("mu ∈ ","(",round(mu1,2),",",round(mu2,2),")","%")
print(intervalo)
```

11. Intervalo de confianza del 90 % para la concentración media de un compuesto en una muestra de 15 suelos: Tamaño de la muestra (n): 15 Media muestral (x): 0.3 mg/g Desviación estándar muestral (s): 0.05 mg/g Nivel de confianza: 90 %

```{r}
n <- 15
gl <- n-1
xbarra <- 0.3
desvest <- 0.05
nc <- 0.95

Talpha2 <- round(qt(nc, gl),4)

mu1 <- xbarra - Talpha2*(desvest/sqrt(n))
mu2 <- xbarra + Talpha2*(desvest/sqrt(n))
intervalo<-paste0("mu ∈ ","(",round(mu1,2),",",round(mu2,2),")","mg/g")
print(intervalo)
```

12. Intervalo de confianza al % para la concentración media de un producto químico en una muestra de 25 aguas subterráneas: Tamaño de la muestra (n): 25 Media muestral (x): 10.2 mg/L Desviación estándar muestral (s): 2.3 mg/L

```{r}
n <- 25 
gl <- n-1
xbarra <- 10.2 
desvest <- 2.3
nc <- 

Talpha2 <- round(qt(nc, gl),4)

mu1 <- xbarra - Talpha2*(desvest/sqrt(n))
mu2 <- xbarra + Talpha2*(desvest/sqrt(n))
intervalo<-paste0("mu ∈ ","(",round(mu1,2),",",round(mu2,2),")","mg/L")
print(intervalo)
```

## Diferencia de dos medias

### Varianzas desconocidas y distintas

1.  Se desea conocer si el tiempo promedio de atención en dos cajeros automáticos diferentes es significativamente
diferente. Se toman muestras aleatorias de 50 transacciones en cada cajero y se obtienen medias muestrales
de 3.5 y 4.2 minutos, respectivamente. La desviación estándar poblacional es conocida y es de 0.8 minutos.
Construir un intervalo de confianza del 95 % para la diferencia de las medias poblacionales.
```{r}
n1 <- 50
n2 <- 50
x1barra <- 3.5
x2barra <- 4.2
desvest <- 0.8
nc <- 1.96

xbarra <- x1barra-x2barra
errorstd <-sqrt(desvest/n1)+sqrt(desvest/n2)
liminf <- xbarra-nc*errorstd
limsup <- xbarra+nc*errorstd
intervalo <- paste0("mu ∈ ","(",round(liminf,2),",",round(limsup,2),")","min")
print(intervalo)
```
2.  Se quiere determinar si hay una diferencia significativa en la altura promedio de dos poblaciones de estudiantes
universitarios. Se toman muestras aleatorias de 100 estudiantes de cada población y se obtienen medias
muestrales de 1.72 y 1.68 metros, respectivamente. La desviación estándar poblacional es conocida y es de 0.07
metros. Construir un intervalo de confianza del 99 % para la diferencia de las medias poblacionales.
```{r}
n1 <- 100
n2 <- 100
x1barra <- 1.72
x2barra <- 1.68
desvest <- 0.07
nc <- 2.57

xbarra <- x1barra-x2barra
errorstd <-sqrt(desvest/n1)+sqrt(desvest/n2)
liminf <- xbarra-nc*errorstd
limsup <- xbarra+nc*errorstd
intervalo <- paste0("mu ∈ ","(",round(liminf,2),",",round(limsup,2),")","metros")
print(intervalo)
```
3. Se quiere comparar la productividad de dos plantas de producción de una empresa. Se toman muestras aleatorias
de 200 trabajadores de cada planta y se obtienen medias muestrales de 150 y 140 unidades producidas por
hora, respectivamente. La desviación estándar poblacional es conocida y es de 12 unidades por hora. Construir
un intervalo de confianza del 90 % para la diferencia de las medias poblacionales
```{r}
n1 <- 200
n2 <- 200
x1barra <- 150
x2barra <- 140
desvest <- 12
nc <- 1.64
xbarra <- x1barra-x2barra
errorstd <-sqrt(desvest/n1)+sqrt(desvest/n2)
liminf <- xbarra-nc*errorstd
limsup <- xbarra+nc*errorstd
intervalo<-paste0("mu ∈ ","(",round(liminf,2),",",round(limsup,2),")","unidades por hora")
print(intervalo)
```
4. Un fabricante de focos quiere comparar dos marcas diferentes en términos de vida útil. Toma una muestra de
100 focos de la marca A, con una vida media de 1200 horas y una desviación estándar de 200 horas, y una
muestra de 120 focos de la marca B, con una vida media de 1350 horas y una desviación estándar de 180 horas.
Construir un intervalo de confianza del 95 % para la diferencia media de vida útil entre las dos marcas.
```{r}
n1 <- 100
n2 <- 120
x1barra <-1200
x2barra <- 1350
desvest1 <- 200
desvest2 <- 180
nc <- 1.96

xbarra <- x1barra-x2barra
errorstd <-sqrt(desvest1/n1)+sqrt(desvest2/n2)
liminf <- xbarra-nc*errorstd
limsup <- xbarra+nc*errorstd
intervalo<-paste0("mu ∈ ","(",round(liminf,2),",",round(limsup,2),")","horas")
print(intervalo)
```
5. Un estudio quiere comparar la efectividad de dos tipos de medicamentos en el tratamiento de la hipertensión.
Se toma una muestra de 80 pacientes tratados con el medicamento A, con una presión arterial media de 130
mmHg y una desviación estándar de 10 mmHg, y una muestra de 90 pacientes tratados con el medicamento B,
con una presión arterial media de 125 mmHg y una desviación estándar de 12 mmHg. Construir un intervalo
de confianza del 99 % para la diferencia media en la presión arterial entre los dos medicamentos.
```{r}
n1 <- 80
x1barra <-130
desvest1 <- 10
n2 <- 90
x2barra <- 125
desvest2 <- 12
nc <- 2.57

xbarra <- x1barra-x2barra
errorstd <-sqrt(desvest1/n1)+sqrt(desvest2/n2)
liminf <- xbarra-nc*errorstd
limsup <- xbarra+nc*errorstd
intervalo<-paste0("mu ∈ ","(",round(liminf,2),",",round(limsup,2),")","mmHg")
print(intervalo)
```
6. Se quiere comparar dos programas de entrenamiento en términos de su efectividad en el aumento de la fuerza
muscular. Se toma una muestra de 60 atletas que han seguido el programa A, con una fuerza media de 150
kg y una desviación estándar de 20 kg, y una muestra de 70 atletas que han seguido el programa B, con una
fuerza media de 155 kg y una desviación estándar de 18 kg. Construir un intervalo de confianza del 90 % para
la diferencia media en la fuerza muscular entre los dos programas.
```{r}
n1 <- 60
n2 <- 70
x1barra <-150
x2barra <- 155
desvest1 <- 20
desvest2 <- 18
nc <- 164

xbarra <- x1barra-x2barra
errorstd <-sqrt(desvest1/n1)+sqrt(desvest2/n2)
liminf <- xbarra-nc*errorstd
limsup <- xbarra+nc*errorstd
intervalo<-paste0("mu ∈ ","(",round(liminf,2),",",round(limsup,2),")","kg")
print(intervalo)
```
7. Un estudio quiere comparar dos tipos de fertilizantes en términos de su efectividad en el crecimiento de plantas de maíz. Se toma una muestra de 200 plantas tratadas con el fertilizante A, con una altura media de 1.8 metros y una desviación estándar de 0.2 metros, y una muestra de 220 plantas tratadas con el fertilizante B, con una altura media de 2.0 metros y una desviación estándar de 0.18 metros. Construir un intervalo de confianza del
95 % para la diferencia media en la altura de las plantas entre los dos fertilizantes.
```{r}
n1 <- 200
n2 <- 220
x1barra <-1.8
x2barra <-2.0 
desvest1 <- 0.2
desvest2 <- 0.18
nc <- 1.96 

xbarra <- x1barra-x2barra
errorstd <-sqrt(desvest1/n1)+sqrt(desvest2/n2)
liminf <- xbarra-nc*errorstd
limsup <- xbarra+nc*errorstd
intervalo<-paste0("mu ∈ ","(",round(liminf,2),",",round(limsup,2),")","metros")
print(intervalo)
```
8. Se quiere comparar el rendimiento de dos tipos de discos duros en términos de su velocidad de lectura y
escritura. Se toma una muestra de 150 discos duros del tipo A, con una velocidad media de lectura/escritura
de 100 MB/s y una desviación estándar de 10 MB/s, y una muestra de 180 discos duros del tipo B, con
una velocidad media de lectura/escritura de 120 MB/s y una desviación estándar de 12 MB/s. Construir un
intervalo de confianza del 99 % para la diferencia media en la velocidad de lectura/escritura entre los dos tipos
de discos duros.
```{r}
n1 <- 150
n2 <- 180
x1barra <-100
x2barra <-120 
desvest1 <- 10
desvest2 <- 12
nc <- 2.57

xbarra <- x1barra-x2barra
errorstd <-sqrt(desvest1/n1)+sqrt(desvest2/n2)
liminf <- xbarra-nc*errorstd
limsup <- xbarra+nc*errorstd
intervalo<-paste0("mu ∈ ","(",round(liminf,2),",",round(limsup,2),")","MB/s")
print(intervalo)
```
9. Un investigador desea comparar la efectividad de dos métodos de enseñanza de matemáticas en una muestra
de 60 estudiantes. El primer grupo de 30 estudiantes recibió el método A y el segundo grupo de 30 estudiantes
recibió el método B. La media y la desviación estándar de las calificaciones de los estudiantes en el grupo A
fueron de 75 y 8, respectivamente, mientras que en el grupo B fueron de 80 y 10, respectivamente. Construir
un intervalo de confianza del 95 % para la diferencia media entre las calificaciones de los dos grupos.
```{r}
n1 <-30
n2 <- 30
x1barra <-75
x2barra <- 80
desvest1 <- 8
desvest2 <- 10
nc <- 1.64

xbarra <- x1barra-x2barra
errorstd <-sqrt(desvest1/n1)+sqrt(desvest2/n2)
liminf <- xbarra-nc*errorstd
limsup <- xbarra+nc*errorstd
intervalo<-paste0("mu ∈ ","(",round(liminf,2),",",round(limsup,2),")","%")
print(intervalo)
```
10. Se desea comparar la efectividad de dos medicamentos para reducir la presión arterial en pacientes con
hipertensión. Un grupo de 25 pacientes tomó el medicamento A y otro grupo de 30 pacientes tomó el
medicamento B. La media y la desviación estándar de la presión arterial de los pacientes en el grupo A fueron
de 140 y 10, respectivamente, mientras que en el grupo B fueron de 135 y 12, respectivamente. Construir un
intervalo de confianza del 90 % para la diferencia media entre las presiones arteriales de los dos grupos
```{r}
n1 <- 25
n2 <- 30
x1barra <-140
x2barra <- 135
desvest1 <- 10
desvest2 <- 12
nc <- 1.64

xbarra <- x1barra-x2barra
errorstd <-sqrt(desvest1/n1)+sqrt(desvest2/n2)
liminf <- xbarra-nc*errorstd
limsup <- xbarra+nc*errorstd
intervalo<-paste0("mu ∈ ","(",round(liminf,2),",",round(limsup,2),")","%")
print(intervalo)
```
11. Se desea comparar la duración de dos tipos de baterías para un teléfono móvil. Se seleccionó una muestra
aleatoria de 50 baterías de cada tipo. La media y la desviación estándar de la duración de las baterías del tipo
A fueron de 20 horas y 3 horas, respectivamente, mientras que las del tipo B fueron de 22 horas y 4 horas,
respectivamente. Construir un intervalo de confianza del 99 % para la diferencia media entre las duraciones de
las baterías de los dos tipos.
```{r}
n1 <- 50
n2 <- 50
x1barra <-20
x2barra <-22 
desvest1 <- 3
desvest2 <- 4
nc <- 2.57

xbarra <- x1barra-x2barra
errorstd <-sqrt(desvest1/n1)+sqrt(desvest2/n2)
liminf <- xbarra-nc*errorstd
limsup <- xbarra+nc*errorstd
intervalo<-paste0("mu ∈ ","(",round(liminf,2),",",round(limsup,2),")","horas")
print(intervalo)
```
12. Se desea comparar el tiempo que tardan dos marcas de coches en recorrer una distancia de 100 km. Se seleccionó
una muestra aleatoria de 20 coches de cada marca. La media y la desviación estándar del tiempo que tardaron
los coches de la marca A fueron de 1.5 horas y 0.2 horas, respectivamente, mientras que los de la marca B
tardaron 1.3 horas y 0.3 horas, respectivamente. Construir un intervalo de confianza del 95 % para la diferencia
media entre los tiempos que tardan los coches de las dos marcas.
```{r}
n1 <-20
n2 <- 20
x1barra <-1.5
x2barra <- 1.3
desvest1 <- 0.2
desvest2 <- 0.3
nc <- 1.96

xbarra <- x1barra-x2barra
errorstd <-sqrt(desvest1/n1)+sqrt(desvest2/n2)
liminf <- xbarra-nc*errorstd
limsup <- xbarra+nc*errorstd
intervalo<-paste0("mu ∈ ","(",round(liminf,2),",",round(limsup,2),")","horas")
print(intervalo)
```
13. Se desea comparar el rendimiento de dos tipos de fertilizantes en el crecimiento de las plantas de maíz. Se
seleccionó una muestra aleatoria de 40 plantas de cada tipo de fertilizante. La media y la desviación estándar
del crecimiento de las plantas con el fertilizante A fueron de 150 cm y 20 cm, respectivamente, mientras que
las del fertilizante B fueron de 160 cm y 18 cm, respectivamente. Construir un intervalo de confianza del 99 %
para la diferencia media entre los crecimientos de las plantas con los dos tipos de fertilizante.
```{r}
n1 <- 40
n2 <- 40
x1barra <-150
x2barra <- 160
desvest1 <- 20
desvest2 <- 18
nc <- 2.57

xbarra <- x1barra-x2barra
errorstd <-sqrt(desvest1/n1)+sqrt(desvest2/n2)
liminf <- xbarra-nc*errorstd
limsup <- xbarra+nc*errorstd
intervalo<-paste0("mu ∈ ","(",round(liminf,2),",",round(limsup,2),")","cm")
print(intervalo)
```
14. Se quiere comparar el tiempo promedio de entrega de dos proveedores de paquetes. Se toma una muestra de
25 paquetes del primer proveedor, con un tiempo promedio de entrega de 3.5 días y una desviación estándar
muestral de 1.2 días, y una muestra de 30 paquetes del segundo proveedor, con un tiempo promedio de entrega
de 4.2 días y una desviación estándar muestral de 1.5 días. Construya un intervalo de confianza del 95 % para
la diferencia de los tiempos promedio de entrega.
```{r}
n1 <- 25
n2 <- 30
x1barra <-3.5
x2barra <-4.2 
desvest1 <- 1.2
desvest2 <- 1.5
nc <- 1.96

xbarra <- x1barra-x2barra
errorstd <-sqrt(desvest1/n1)+sqrt(desvest2/n2)
liminf <- xbarra-nc*errorstd
limsup <- xbarra+nc*errorstd
intervalo<-paste0("mu ∈ ","(",round(liminf,2),",",round(limsup,2),")","días")
print(intervalo)
```
15. Se quiere comparar el rendimiento promedio de dos grupos de estudiantes en un examen de matemáticas.
Se toma una muestra de 10 estudiantes del primer grupo, con un rendimiento promedio de 75 puntos y
una desviación estándar muestral de 8 puntos, y una muestra de 12 estudiantes del segundo grupo, con un
rendimiento promedio de 68 puntos y una desviación estándar muestral de 10 puntos. Se asume que las varianzas de ambos grupos son iguales. Construya un intervalo de confianza del 90 % para la diferencia de los
rendimientos promedio.
```{r}
n1 <- 10
n2 <- 12
x1barra <-75
x2barra <-68 
desvest1 <- 8
desvest2 <- 10
nc <- 1.64

xbarra <- x1barra-x2barra
errorstd <-sqrt(desvest1/n1)+sqrt(desvest2/n2)
liminf <- xbarra-nc*errorstd
limsup <- xbarra+nc*errorstd
intervalo<-paste0("mu ∈ ","(",round(liminf,2),",",round(limsup,2),")","cm")
print(intervalo)
```











